【裁判字號】    98,交聲,1
【裁判日期】    980223
【裁判案由】    違反道路交通管理處罰條例聲明異議
【裁判全文】
臺灣花蓮地方法院交通事件裁定           98年度交聲字第1號
原處分機關  交通部公路總局臺北區監理所花蓮監理站玉里分站
異  議  人  甲○○
上列異議人即受處分人因違反道路交通管理處罰條例案件，對於
交通部公路總局臺北區監理所花蓮監理站玉里分站民國97年11月
26日北監玉裁第裁45-M00000000號裁決聲明異議（原舉發案號：
南縣警交字第M00000000 號舉發違反道路交通管理事件通知單）
，本院裁定如下：
    主  文
異議駁回。
    理  由
一、原處分意旨略以：異議人即受處分人甲○○於民國97年9 月
    24日下午1時23分許，駕駛車牌號碼2082-QE號自用小客車，
    行經台84線41公里處，因超速違規，為臺南縣警察局交通警
    察隊警員於97年9月24日填製南縣警交字第M00000000號舉發
    違反道路交通管理事件通知單，以「經雷射測速槍測定時速
    86公里，限速70公里，超速16公里」予以舉發。原處分機關
    爰於97年11月26日填製北監玉裁第裁45-M00000000號裁決書
    ，依道路交通管理處分條例第40條、第63條規定，裁處異議
    人罰鍰新臺幣（下同）1,600元整，並記違規點數1點。
二、聲明異議意旨略以：異議人即受處分人甲○○於民國97年 9
    月24日下午1時23分許，駕駛車牌號碼2082-QE號自用小客車
    ，行經台84線41公里處，被臺南縣警察局許文亮警員，用雷
    射測速槍，測定時速86公里，限速70公里，超速16公里被罰
    。惟當時台84線是4 線道，外線道可超內線道，當時異議人
    在外線道行駛，轉彎後前面剛好也有大卡車行駛在外線道，
    異議人為了變換車道到內線道，只好加速變換車道。在這種
    情況下被開罰單，速限70公里，可容許到80公里，前面有大
    卡車，為了變換車道，只超過6 公里就被罰，懇求法官高抬
    貴手云云。
三、按汽車駕駛人，行車速度，超過規定之最高時速，或低於規
    定之最低時速，除有第43條第1項第2款情形外，處1,200 元
    以上2,400元以下罰鍰，並記違規點數1點，道路交通管理處
    罰條例第40條、第63條第1項第1款分別定有明文。
四、經查：
    (一)本件異議人於上揭時、地駕駛車牌號碼2082-QE 號自用小
      客車，因超速違規，為臺南縣警察局交通警察隊填製南縣
      警交字第M00000000 號舉發違反道路交通管理事件通知單
      ，以「經雷射測速槍測定時速86公里，限速70公里，超速
      16公里」舉發之事實，為異議人所不爭執，且有該違反道
      路交通管理事件通知單影本1 份在卷可稽，此部分事實應
      堪認定。
    (二)異議人雖以前揭言詞置辯，然交通主管機關於特定道路路
      段所為之速限限制，並未區分係一般行駛狀態或超車行駛
      狀態，均應依速限行駛，縱使係為超越前車，亦不能違反
      上開最高速限之限制，始符合速限標誌規定之目的，確保
      本身及他人生命、財產之安全。是本件異議人所辯，洵無
      足採。
五、綜上所述，異議人既有於上揭時、地，駕駛前開車輛「經雷
    射測速槍測定時速86公里，限速70公里，超速16公里」之違
    規行為，原處分機關依道路交通管理處罰條例第40條、第63
    條第1項第1款之規定，裁處異議人罰鍰1,600 元，並記違規
    點數1點，於法即無違誤。本件異議為無理由，應予駁回。
六、據上論斷，應依道路交通案件處理辦法第19條，裁定如主文
    。
中    華    民    國    98    年    2    月     23    日
                  交通法庭      法  官 陳月雯
上列正本證明與原本無異。
如對本裁定不服，應於送達後5 日內，向本院提出抗告狀（應抄
附繕本）。
中    華    民    國    98    年    2     月    23    日
                                書記官


司法院資訊處製作；財團法人民間司法改革基金會備份。
